【裁判字號】    99,交上易,158
【裁判日期】    990729
【裁判案由】    過失致死
【裁判全文】
臺灣高等法院刑事判決               99年度交上易字第158號
上  訴  人
即  被  告  甲○○
上列上訴人因過失致死案件，不服臺灣板橋地方法院99年度交易
字第125號，中華民國99年4月20日第一審判決（起訴案號：臺灣
板橋地方法院檢察署99年度偵字第2460號），提起上訴，本院判
決如下：
    主  文
上訴駁回。
甲○○緩刑貳年。
    事實及理由
一、本案經本院審理結果，認第一審以上訴人即被告甲○○犯刑
    法第276條第1項之過失致死罪，判處有期徒刑7 月，其認事
    用法及量刑均無不當，應予維持，並引用第一審判決書記載
    之事實、證據及理由（如附件）。
二、被告上訴意旨略以：伊犯後始終坦承犯行，且已與被害人黃
    春榮家屬乙○○等人達成和解，賠償新台幣（下同）380 萬
    元，希望能輕判並緩刑云云。
三、惟查：刑之量定，屬為裁判之法院得依職權自由裁量之事項
    ，苟其量刑已以行為人之責任為基礎，並斟酌刑法第57條各
    款所列情狀，在法定刑度內，酌量科刑，如無偏執一端，致
    明顯失出失入情形，自不得遽指為不當或違法。本件原審已
    審酌被告素行、對本件車禍過失程度、犯罪所生危害及犯後
    坦承犯行，態度良好等一切情狀，為其量刑之基礎，已以行
    為人之行為罪責為基礎，核無逾越法定刑度或濫用權限，致
    明顯失出失入情形，尚難遽認原判決之量刑有何不當或違法
    。原審就刑罰裁量職權之行使，既未逾越法律所規定之範圍
    ，亦無濫用權限之情形，不能任意指摘原審量刑過輕，被告
    上訴請求輕判，難認有理由，應予駁回。
四、查被告前無科刑犯罪紀錄，有本院被告前案紀錄表存卷可參
    ，僅因一時疏失，致罹刑章，且於事後已與黃春榮家屬乙○
    ○等人達成和解，賠償380 萬元，有和解書在卷為憑，經此
    科刑教訓，日後當知所警惕而無再犯之虞，本院因認其所受
    上開刑之宣告，以暫不執行為適當，併依刑法第74條第1 項
    第1款規定，宣告緩刑2年，以啟自新。
據上論斷，應依刑事訴訟法第373條、第368條，刑法第74條第1
項第1款，判決如主文。
本案經檢察官柯麗鈴到庭執行職務。
中    華    民    國    99    年     7    月    29    日
                  刑事第二庭 審判長法  官 洪光燦
                                   法  官 楊照男
                                   法  官 李麗玲
以上正本證明與原本無異。
不得上訴。
                                   書記官 廖婷璇
中    華    民    國    99    年     7    月    29    日
附錄：本案論罪科刑法條全文
刑法第276 條（過失致死罪）
因過失致人於死者，處二年以下有期徒刑、拘役或二千元以下罰
金。
從事業務之人，因業務上之過失犯前項之罪者，處五年以下有期
徒刑或拘役，得併科三千元以下罰金。
附件
臺灣板橋地方法院刑事判決            99年度交易字第125 號
公  訴  人  台灣板橋地方法院檢察署檢察官
被      告  甲○○  男  25歲（民國○○年○○月○○日生）
                    身分證統一編號：Ｚ000000000號
                    住台北縣中和市○○街215 巷6 弄3 號
上列被告因過失致死案件，經檢察官提起公訴（99年度偵字第
2460號），被告於準備程序中就被訴事實為有罪之陳述，本院裁
定改依簡式審判程序審理，判決如下：
    主      文
甲○○因過失致人於死，處有期徒刑柒月。
    事      實
一、甲○○於民國98年12月12日上午10時40分許，騎駕車號ＮＶ
    ２－１７３號重型機車，沿台北縣板橋市○○路由東往西方
    向行駛，途經台北縣板橋市○○路59號前方路段時，原應注
    意汽車行駛時，駕駛人應注意車前狀況，並隨時採取必要之
    安全措施，而依當時天候陰、日間自然光線、路面無缺陷、
    視距良好，並無不能注意之情事，竟疏未注意即冒然前行，
    適有黃春榮騎駕腳踏車沿同路段行駛在前，遭甲○○騎駕之
    機車自左後方撞擊，因而人車倒地，受有創傷性顱內出血、
    硬膜下出血、蜘蛛膜下出血、急性腦水腫等傷害，經送醫急
    救，仍因傷重不治死亡。甲○○於肇事後，在未經有偵查權
    之機關或公務員發覺前，主動向到場處理交通事故之警員承
    認其為肇事者而接受裁判。
二、案經乙○○（黃春榮之女）訴由台北縣政府警察局板橋分局
    報告台灣板橋地方法院檢察署檢察官偵查起訴。
    理      由
一、本案被告甲○○所犯係死刑、無期徒刑、最輕本刑為三年以
    上有期徒刑以外之罪，且非高等法院管轄之第一審案件，其
    於準備程序中就被訴事實為有罪之陳述，經本院告知簡式審
    判程序之旨，並聽取公訴人、被告之意見後，經裁定改行簡
    式審判程序，合先敘明。
二、上揭事實，業據被告於本院審理時坦承不諱，核與證人乙○
    ○於警詢時證述之情節相符，並有道路交通事故調查報告表
    、現場圖、現場照片、監視錄影翻拍照片等件在卷足憑。按
    汽車行駛時，駕駛人應注意車前狀況，並隨時採取必要之安
    全措施，道路交通安全規則第94條第3 項定有明文，被告騎
    駕機車自應注意上開規定，且依當時情形，並無不能注意之
    情事，被告應注意、能注意，竟不注意，以致肇事，被告顯
    有過失。且被害人黃春榮車禍後，經送醫急救，仍因創傷性
    顱內出血、硬膜下出血、蜘蛛膜下出血、急性腦水腫而傷重
    不治死亡等情，業經台灣板橋地方法院檢察署檢察官會同法
    醫師相驗屬實，製有相驗屍體證明書、驗斷書在卷可證，是
    被告之過失行為與被害人死亡之結果間具有相當因果關係甚
    明。綜上所述，足認被告自白核與事實相符，堪予採信。本
    案事證明確，被告犯行，洵堪認定。
三、核被告所為，係犯刑法第276 條第1 項之過失致死罪。被告
    於肇事後，在未經有偵查權之機關或公務員發覺前，主動向
    到場處理交通事故之警員承認其為肇事者而接受裁判，有台
    北縣政府警察局板橋分局道路交通事故肇事人自首情形記錄
    表在卷可參，爰依刑法第62條前段規定減輕其刑。
四、爰審酌被告之素行、對本件車禍過失程度、犯罪所生危害、
    及犯罪後坦承犯行，態度尚屬良好等一切情狀，量處如主文
    所示之刑，以示懲儆。
據上論斷，應依刑事訴訟法第273 條之1 第1 項、第299 條第1
項前段，刑法第276 條第1 項，第62條前段，刑法施行法第1 條
之1 ，判決如主文。
本案經檢察官馮君傑到庭執行職務。
中    華    民    國    99    年    4     月    20    日
                  刑事第17庭  法  官  林鈺琅
以上正本證明與原本無異。
如不服本判決，應於收受送達後10日內，向本院提出上訴狀，並
應敘述具體理由；其未敘述上訴理由者，應於上訴期間屆滿後20
日內，向本院補提理由書（均須按他造當事人之人數附繕本），
「切勿逕送上級法院」。
                              書記官  鍾惠萍
中    華    民    國    99    年    4     月    20    日
附錄本案論罪科刑法條全文：
刑法第276 條（過失致死罪）
因過失致人於死者，處二年以下有期徒刑、拘役或二千元以下罰
金。
從事業務之人，因業務上之過失犯前項之罪者，處五年以下有期
徒刑或拘役，得併科三千元以下罰金。

司法院資訊處製作；財團法人民間司法改革基金會備份。
